臺灣高等法院臺中分院民事裁定　100年度抗字第241號
抗　告　人　蔡育如
法定代理人　梁美鳳
法定代理人　蔡貫
相　對　人　林敬發
相　對　人　余愛芬
上列抗告人與相對人等間因台灣台中地方法院100年度訴字第109
5號損害賠償事件，聲請訴訟救助事件，對於民國100年5月3日臺
灣臺中地方法院100年度救字第51號裁定，提起抗告，本院裁定
如下：
    主  文
抗告駁回。
抗告訴訟費用由抗告人負擔。
    理  由
一、按當事人無資力支出訴訟費用者，依民事訴訟法第一百零七
    條規定，法院固應依聲請准予救助，惟此項請求救助之事由
    ，依同法第一百零九條第二項、第二百八十四條之規定，應
    提出能即時調查之證據以釋明之。又所謂無資力，係指窘於
    生活，且缺乏經濟上之信用者而言，最高法院18年抗字第26
    0號著有判例。又當事人聲請訴訟救助，依民事訴訟法第一
    百零九條第二項、第二百八十四條之規定，應提出能即時調
    查之證據，以釋明請求救助之事由，是法院調查聲請人是否
    無資力支出訴訟費用，專就聲請人提出之證據為之，如聲請
    人並未提出證據，或依其提出之證據，未能信其無資力支出
    訴訟費用之主張為真實，即應將其聲請駁回，並無派員調查
    之必要，最高法院26年滬抗字第34號判例可資參照。
二、聲請及抗告意旨略以：抗告人（查已受禁治產告）之母即梁
    美鳳，於抗告人發生本件交通事故後，已辭去工作，父親即
    蔡貫則於民國（下同）96年5月間中風，尚須負擔復健等醫
    療費用，實無力負擔訴訟費用。又雖梁美鳳名下有二筆不動
    產，然價值不高，遭金融機關拒絕貸款。再者，抗告人因本
    件交通事故成立和解，並於97年2月間獲賠新台幣（下同）
    130萬元，然己支付醫療費而無剩餘，為此請求訴訟救助云
    云。惟查，抗告人法定代理人既自認名下有二筆不動產，及
    受領和解金130萬元等詞在卷（見本審卷第4、5頁），並有
    財政部臺灣省中區國稅局財產歸屬清單及調解書等在卷可按
    （見原審卷第7頁、及司促卷第6、7頁），然卻未能釋明無
    法向金融機關貸款證據，又未能釋明收取之賠償金業已支付
    醫療費而花費殆盡，則所辯抗告人無資力云云，自不足取，
    是抗告人聲請訴訟救助，即屬無從准許，應予駁回，故原審
    駁回其訴訟救助之聲請，於法有據。抗告意旨指摘原裁定不
    當，求予廢棄改判，為無理由，應予駁回其抗告。
三、本件事證已臻明確，兩造其餘攻擊或防禦方法及所提證據，
    均與本院心證之形成，不生影響，爰不一一再加以論述，併
    此明。
四、依民事訴訟法第四百九十五條之一、第四百四十九條第一項
    、第九十五條、第七十八條，裁定如主文。
中    華    民    國   100    年    6     月    23    日
                民事第一庭    審判長法  官  吳火川
                                    法  官  胡景彬
                                    法  官  陳繼先
以上正本係照原本作成。
再為抗告應以適用法規顯有錯誤為理由。
如提起再抗告者應於裁定送達後10日內向本院提出抗告理由狀（
須按照他造人數附具繕本）並繳納抗告裁判費新臺幣1,000元，
同時委任律師或具有律師資格之關係人為代理人。
                                    書記官  蘇昭文
中    華    民    國   100    年    6     月    24    日
                                                      Ａ